臺灣新北地方法院刑事判決
111年度簡上字第44號
上  訴  人
即  被  告  吳龍昇


上列上訴人即被告因妨害名譽案件，不服本院110年度簡字第408
8號中華民國110年11月8日第一審刑事簡易判決（聲請簡易判決
處刑案號：110年度偵字第22135號），提起上訴，本院管轄第二
審之合議庭判決如下：
    主      文
上訴駁回。
    事實及理由
一、本案經本院審理結果，認第一審簡易判決認事用法及量刑均
    無不當，應予維持（詳下述），並引用第一審簡易判決書事
    實、證據及理由等記載（如附件）。
二、被告上訴意旨略以：我目前收入來源只有退休金，原審判處
    之罰金過重，請從輕量刑等語。惟按量刑輕重，係屬事實審
    法院得依職權自由裁量之事項，苟已斟酌刑法第57條各款所
    列情狀而未逾越法定刑度，不得遽指為違法。又在同一犯罪
    事實與情節，如別無其他加重或減輕之原因，下級審量定之
    刑，亦無過重或失輕之不當之情形，則上級審法院對下級審
    法院之職權行使，原則上應予尊重（最高法院72年台上字第
    6696號、75年台上字第7033號判例、85年度台上字第2446號
    判決意旨參照）。經查，原審以被告犯公然侮辱罪事證明確
    ，暨依刑法第57條規定，以行為人之責任為基礎，審酌被告
    與告訴人謝素菡因故生口角爭執，即以精神狀況有問題之言
    語辱罵告訴人，所為實屬不該，兼衡其無前科，智識程度為
    大學畢業（依個人戶籍資料所載），自陳家庭經濟狀況為小
    康、業無，犯罪動機、目的、手段，其行為對於告訴人名譽
    之損害程度，被告坦承犯行之犯後態度，及告訴人對本案表
    示之意見（見本院公務電話紀錄表所載）等一切情狀，量處
    罰金新臺幣（下同）8,000元，並諭知以1,000元折算1日之
    易服勞役折算標準，核其認事用法均無違誤，亦對刑法第57
    條之各款量刑條件妥為斟酌，復核現有卷證資料，尚無所謂
    原判決有何逾越法定刑度，或濫用自由裁量權限之違法或不
    當之情事，是原審在適法範圍內行使其量刑之裁量權，亦屬
    妥適。從而，被告猶以前詞提起上訴，請求撤銷改判，為無
    理由，應予駁回。
據上論斷，應依刑事訴訟法第455條之1第1項、第3項、第368條
、第373條，判決如主文。
本案經檢察官姜長志偵查後聲請簡易判決處刑，於被告提起上訴
後，由檢察官簡志祥在本審到庭實行公訴。
中　　華　　民　　國　　111 　年　　5 　　月　　17　　日
                  刑事第十四庭  審判長法  官  王榆富

                                      法  官  梁家贏

                                      法  官  鄭琬薇
上列正本證明與原本無異。
不得上訴。
                                       書記官  陳鴻慈
中　　華　　民　　國　　111 　年　　5 　　月　　18　　日
========================================================
◎本案附件：
臺灣新北地方法院刑事簡易判決　　　　 110年度簡字第4088號
聲　請　人　臺灣新北地方檢察署檢察官
被　　　告　吳龍昇
上列被告因妨害名譽案件，經檢察官聲請以簡易判決處刑（110
年度偵字第22135號），本院判決如下：
    主  文
吳龍昇犯公然侮辱罪，處罰金新臺幣捌仟元，如易服勞役，以新
臺幣壹仟元折算壹日。
    事實及理由
一、本案之犯罪事實、證據及應適用法條均引用如附件檢察官聲
    請簡易判決處刑書之記載。
二、爰以行為人之責任為基礎，審酌被告與告訴人因故生口角爭
    執，即以精神狀況有問題之言語辱罵告訴人，所為實屬不該
    ，兼衡其無前科，智識程度為大學畢業（依個人戶籍資料所
    載），自陳家庭經濟狀況為小康、業無，犯罪動機、目的、
    手段，其行為對於告訴人名譽之損害程度，被告坦承犯行之
    犯後態度，及告訴人對本案表示之意見（見本院公務電話紀
    錄表所載）等一切情狀，量處如主文所示之刑，並諭知易服
    勞役之折算標準，以資儆懲。
三、依刑事訴訟法第449條第1項前段、第3項、第454條第2項，
    刑法第309條第1項、第42條第3項前段，刑法施行法第1條之
    1第1項，逕以簡易判決處如主文所示之刑。
四、如不服本判決，應於判決送達後20日內，向本庭提出上訴狀
    ，上訴於本院第二審合議庭（須附繕本）。
本案經檢察官姜長志聲請以簡易判決處刑。
中    華    民    國   110    年    11    月    8     日
                  刑事第二十七庭  法  官     陳明珠
上列正本證明與原本無異。
                                  書記官     林有象
中    華    民    國   110    年    11    月    9     日
附錄本案論罪科刑法條全文：
中華民國刑法第309條
公然侮辱人者，處拘役或9千元以下罰金。
以強暴犯前項之罪者，處1年以下有期徒刑、拘役或1萬5千元以
下罰金。
 ★原審判決附件：
臺灣新北地方檢察署檢察官聲請簡易判決處刑書
                                    110年度偵字第22135號
    被      告  吳龍昇  
上列被告因妨害名譽案件，業經偵查終結，認為宜以簡易判決處
刑，茲將犯罪事實及證據並所犯法條分敘如下：
        犯罪事實
一、吳龍昇與謝素菡為上下樓鄰居，兩人素有恩怨。吳龍昇於民
    國110年4月4日晚間8時5分許，途經謝素菡位在新北市○○區○
    ○路00巷00號1樓之住處門口，又因故與謝素菡發生口角，竟
    基於公然侮辱之犯意，在不特定第三人均得共見共聞之上開
    地點，以「神經病」、「你全家都是神經病」等語辱罵謝素
    菡，以此方式公然侮辱謝素菡。
三、案經謝素菡訴由新北市政府警察局中和分局報告偵辦。
        證據並所犯法條
一、前揭犯罪事實，業據被告吳龍昇坦認不諱，核與告訴人謝素
    菡之指訴相符，並有現場錄音光碟為證，應認被告自白與事
    實相符，核其犯嫌，可堪認定。
二、核被告所為，係犯刑法第309條第1項公然侮辱罪嫌。
三、依刑事訴訟法第451條第1項聲請逕以簡易判決處刑。
      此  致
臺灣新北地方法院
中    華    民    國   110    年    8     月    30    日
                              檢  察  官  姜長志